臺灣高等法院臺南分院刑事判決　　　 96年度交上易字第522號
上　訴　人
即　被　告　甲○○
上列上訴人因公共危險案件，不服臺灣臺南地方法院九十六年度
交易字第四十號中華民國九十六年七月十日第一審判決（起訴案
號：臺灣臺南地方法院檢察署九十六年度偵字第一六七二號），
提起上訴，被告於本院審理時為有罪之陳述，本院裁定進行簡式
審判程序，判決如下：：
    主  文
原判決撤銷。
甲○○服用酒類，不能安全駕駛動力交通工具而駕駛，累犯，處
有期徒刑陸月，減為有期徒刑參月，如易科罰金，以新臺幣壹仟
元折算壹日。
    事  實
一、甲○○曾於民國九十二年、九十三年間，犯酒後駕車之公共
    危險案件，經臺灣臺南地方法院分別判處有期徒刑四月及五
    月確定，並於九十三年十二月二十三日執行完畢。猶不知悔
    改，於九十六年一月三日一時二十三分許，於酒後已不能安
    全駕駛動力交通工具之狀態下，仍騎乘車號ＣＣ六－０九六
    號之重型機車，沿仁和路行駛經東門路口處，因與某不詳車
    號之計程車司機發生紛爭，經警盤查並當場測得其呼氣酒精
    濃度為每公升０‧８５毫克而查獲上情。
二、案經臺南市警察局第一分局報請臺灣臺南地方法院檢察署檢
    察官偵查起訴。
    理  由
一、上揭事實，業據被告甲○○於警詢、偵查及本院審理中坦承
    不諱，並有酒精測定紀錄表、酒測觀察紀錄表各一紙附卷可
    證。按刑法第一百八十五條之三所規範之服用酒類或其他相
    類之物不能安全駕駛動力交通工具而駕駛之公共危險行為，
    係屬抽象危險犯之規定，此種抽象危險犯係伴隨飲酒過量駕
    車之行為當然成立，亦即祇須客觀上有此行為，危險即視為
    當然存在，是否果真肇事，並不影響公共危險罪責之成立。
    又飲用酒類後所吐氣酒精濃度超過每公升０‧２５毫克或血
    液中酒精濃度超過百分之０‧０５以上者不得駕車，道路交
    通安全規則第一百十四條第二款亦定有明文，查被告係在九
    十六年一月三日一時二十分，測得吐氣酒精濃度為每公升０
    ‧８５毫克，有卷附酒精測定紀錄表一紙在卷足憑，綜上，
    被告自白核與事實相符，事證明確，上開犯行洵堪認定。
二、核被告所為，係犯刑法第一百八十五條之三公共危險罪。又
    被告前後一段時間在不能安全駕駛之狀態下駕駛前揭機車之
    行為，係於密切接近時間與地點實施，侵害同一公眾行車安
    全之社會法益，各行為之獨立性極為薄弱，依一般社會健全
    觀念，在時間差距上，難以強行分開，刑法評價上，以視為
    數個舉動之接續施行，合為包括之一行為予以評價，較為合
    理，應認係包括之一罪，而屬接續犯。被告有事實欄所載科
    刑及執行紀錄，有臺灣高等法院被告前案紀錄表在卷可稽，
    其於執行完畢後，五年以內故意再犯本件有期徒刑以上之罪
    ，為累犯，應依法加重其刑。按中華民國九十六年罪犯減刑
    條例業經立法院於九十六年六月十五日三讀通過，並定於九
    十六年七月十六日施行。而犯罪在中華民國九十六年四月二
    十四日以前者，除本條例另有規定外，依下列規定減刑：一
    、死刑減為無期徒刑。二、無期徒刑減為有期徒刑二十年。
    三、有期徒刑、拘役或罰金，減其刑或金額二分之一。中華
    民國九十六年罪犯減刑條例第二條第一項定有明文。經查，
    被告甲○○於九十六年一月三日犯本件刑法第一百八十五條
    之三之公共危險罪，其犯罪時間，在中華民國九十六年四月
    二十四日以前，所犯上開之罪，復無不得減刑之例外情形，
    自合於上開條例第二條第一項第三款之規定，應予減刑。
    經查，本件被告於警詢中係經承辦員警發現被告身上有酒味
    ，始對其實施酒測，而非被告於未被發覺酒駕之前即主動向
    警方表示飲酒開車，此有警詢筆錄可稽。（見警卷第2頁）
    ，尚與自首之要件不合，自難依自首之規定減輕其刑，附此
    敘明。
三、原審以被告之犯行，事證明確，予以論罪科刑，固非無見。
    惟查：原判決宣示後，中華民國九十六年罪犯減刑條例業經
    立法院於九十六年六月十五日三讀通過，並自九十六年七月
    十六日施行，原審未及引用該條例之規定，就被告之宣告刑
    予以減刑，自有未洽。雖被告上訴意旨，主張合於自首之要
    件，請求予以減輕其刑，固不足取，已如前述，惟原判決既
    上開可議之處，自應由本院予以撤銷改判。爰審酌被告除上
    揭構成累犯之公共危險犯行外，另因酒後駕車之公共危險案
    件，亦曾經原審法院於九十年十月九日判處罰金銀元三萬元
    （九十年度南簡上字第一０五號），漠視大眾道路交通安全
    ，惟本件尚無肇事或自行摔傷，且其事後坦承犯行等一切情
    狀，爰量處有期徒刑陸月，減為有期徒刑參月，併諭知易科
    罰金之折算標準，以示懲儆。
據上論結，應依刑事訴訟法第二百七十三條之一第一項、第二百
九十九條第一項前段、第三百六十四條、第三百六十九條第一項
，刑法第一百八十五條之三，中華民國九十六年罪犯減刑條例第
二條第一項第三款、第七條、第九條，刑法第四十一條第一項前
段、第四十七條第一項，判決如主文。
本案經檢察官劉得鉦到庭執行職務。
中　　華　　民　　國　　96　　年　　9　　月　　26　　日
                  刑事第六庭  審判長法　官  蔡崇義
                                    法　官  董武全
                                    法　官  曾文欣
以上正本證明與原本無異。
不得上訴。
　　　　　　　　　　　　　　　　　　書記官  李育儒
中　　華　　民　　國　　96　　年　　9 　　月　　28　　日
附錄本件論罪科刑依據之法條：
中華民國刑法第185條之3（醉態駕駛罪）
服用毒品、麻醉藥品、酒類或其他相類之物，不能安全駕駛動
力交通工具而駕駛者，處1年以下有期徒刑、拘役或3萬元以下
罰金。
